ACORDAO-COMPLETO-2533092

ACÓRDÃO 730/2023 ATA 2/2023 - PRIMEIRA CÂMARA

VISTOS, relatados e discutidos estes autos de aposentadoria concedida pelo extinto Ministério da Economia.
ACORDAM os ministros do Tribunal de Contas da União, reunidos em sessão da 1ª Câmara, diante das razões expostas pelo relator, em:
9.1. considerar ilegal o ato de aposentadoria de Damiana Evangelista dos Santos (144953/2019, peça 3) , recusando-lhe o registro, nos termos do § 1º do art. 260 do RI/TCU; 
9.2. dispensar a devolução dos valores indevidamente recebidos, presumidamente de boa-fé, nos termos da Súmula 106 deste Tribunal; 
9.3. determinar ao Departamento de Centralização de Serviços de Inativos, Pensionistas e Órgãos Extintos do Ministério da Gestão e da Inovação em Serviços Públicos que, 
9.3.1. no prazo de 15 (quinze) dias, faça cessar os pagamentos do ato impugnado, e comunique a este Tribunal as providências adotadas, nos termos dos arts. 262, caput, do RI/TCU e 8º, caput, da Resolução TCU 206/2007, sob pena de responsabilidade solidária do responsável pela omissão;
9.3.2. dê ciência do inteiro teor desta deliberação à interessada, alertando-a de que o efeito suspensivo proveniente da interposição de eventuais recursos perante o Tribunal não a exime da devolução dos valores percebidos indevidamente após a respectiva notificação, caso esses não sejam providos, devendo encaminhar os comprovantes dessa notificação a esta Corte no prazo de até 30 (trinta) dias;
9.3.3. cadastre novo ato de concessão de pensão livre da irregularidade apontada, submetendo-o no prazo de 30 (trinta) dias à apreciação deste Tribunal, nos termos dos arts. 262, caput e § 2º, do RI/TCU e 19, § 3º, da Instrução Normativa TCU 78/2018;
9.4. encerrar o processo e arquivar os presentes autos.

ATO DE APOSENTADORIA.

Primeira Câmara

Ministério da Economia (extinto).

3. Interessada: Damiana Evangelista dos Santos (XXX.861.391-XX).

13.1. Ministros presentes: Walton Alencar Rodrigues (Presidente) e Benjamin Zymler.
13.2. Ministros-Substitutos convocados: Augusto Sherman Cavalcanti e Weder de Oliveira (Relator).

WEDER DE OLIVEIRA

Em exame, aposentadoria de Damiana Evangelista dos Santos, concedida pelo extinto Ministério da Economia.
Reproduzo, com ajustes de forma, a instrução do auditor da Unidade de Auditoria Especializada em Pessoal (AudPessoal) (peça 5) , que recebeu anuência do diretor da unidade especializada (peça 6) , bem como manifestação de concordância do MP/TCU, representado pela procuradora-geral Cristina Machado da Costa e Silva (peça 7) :
" (...) EXAME TÉCNICO
Procedimentos aplicados
3.	Os procedimentos para exame, apreciação e registro de atos de pessoal encontram-se estabelecidos na Instrução Normativa TCU 78/2018 e na Resolução TCU 206/2007. Essas normas dispõem que os atos de pessoal disponibilizados por meio do e-Pessoal devem ser submetidos previamente a críticas automatizadas, com base em parâmetros predefinidos.
4.	As críticas das informações cadastradas na etapa de coleta do ato foram elaboradas e validadas levando-se em conta as peculiaridades de cada ato. Os itens verificados nessa etapa são inerentes a dados cadastrais, fundamentos legais, mapa de tempo, ficha financeira, assim como eventuais ocorrências de acumulação. Trata-se de verificações abrangentes, minuciosas e precisas e sem a necessidade de ação humana e, portanto, menos suscetível a falhas. As críticas aplicadas estão discriminadas no sistema, no Menu e-Pessoal, opção "Crítica", que podem ser acessadas mediante concessão de perfil específico a servidores do TCU responsáveis pela análise.
5.	Além das críticas automatizadas, há verificação humana adicional no caso de haver alertas do sistema ou informações não formatadas, como esclarecimentos do gestor ou do controle interno.  
6.	As críticas também consideram os registros do Sistema Integrado de Administração de Recursos Humanos (Siape) . O Siape disponibiliza informações atualizadas sobre as parcelas que integram os proventos, diferentemente, portanto, do e-Pessoal, que informa as parcelas no momento do registro do ato. 
7.	Essa confrontação com o Siape fornece uma visão atual e verdadeira da situação, o que permite descaracterizar irregularidades e inconsistências que, embora constantes do e-Pessoal, já foram corrigidas.
8.	As verificações detectadas no ato encontram-se discriminadas na aba de pendências do ato no sistema e-Pessoal, bem como no espelho do ato contemplado por esta instrução.
Exame das Constatações
9.	Ato: 144953/2019 - Inicial - Interessado (a) : DAMIANA EVANGELISTA DOS SANTOS - CPF: XXX.861.391-XX
9.1.	Parecer do Controle Interno: considerar o ato Legal.
9.2.	Constatações e análises: 
9.2.1.	Houve o registro de pelo menos uma rubrica com 'Denominação para análise pelo TCU = Decisão judicial (16171 - DECISAO JUDICIAL TRANS JUG APO (Decisão judicial - Outros) - R$ 518,40) .
a.	Justificativa do Gestor de Pessoal: Não há. Verificação efetuada no âmbito do TCU.
b.	Análise do Controle Interno:  Não há. Verificação efetuada no âmbito do TCU.
c.	Análise da Equipe Técnica: Ilegal
A rubrica judicial está sendo paga com base na decisão proferida no âmbito do processo 0020830-80.1995.4.01.3400, que tramitou na 5ª Vara Federal da Seção Judiciária Federal no Distrito Federal, a qual julgou procedente a referida ação em que os autores pleitearam a continuação da percepção do denominado pró-labore de êxito, que posteriormente, com a medida provisória 304/2006, convertida na Lei 11.357/2006, recebeu a denominação de Gratificação de Desempenho de Atividade Técnico-Administrativa e de Suporte (GDPGTAS) . Referida decisão transitou em julgado em 03/03/2006.
A referida servidora, no momento da sua aposentadoria, estava lotada no Ministério da Fazenda, no cargo de nível intermediário do PECFAZ, cujos proventos foram estipulados de acordo com a tabela de remuneração 80, de janeiro de 2020, do Poder Executivo Federal, anexada ao espelho do ato.
Até o mês de dezembro de 2021, constava como órgão pagador o Departamento de Centralização de Serviços de Inativos e Pensionistas-DECIPEX. A partir de janeiro de 2022, o órgão foi alterado para Advocacia-Geral da União. Nessa alteração, deixou de receber a rubrica ¿82683-GDAFAZ-LEI 11.907/08 AP¿, no valor de R$2.638,00, contracheque de dez/2021, anexado ao espelho do ato, e passou a receber as rubricas ¿GDAA-AGU LEI 11.907/09 AP¿, no valor de R$2.912,00, e ¿GEATA-AGU LEI 10.907/04¿, no valor de R$452,78, contracheque de jan/2022, anexado ao espelho do ato.
Percebe-se, claramente, que desde a data da decisão judicial, 08/01/1996, a carreira da qual pertencia a servidora foi reestruturada e os valores da sua remuneração foram alterados e as parcelas remuneratórias também. Nesse contexto e considerando os fundamentos da decisão judicial, que mencionou os normativos vigentes na ocasião, Lei 7.711/1988 e Portaria Ministerial 548/1992, conclui-se que referida decisão não encontra mais amparo nos normativos vigentes, considerando que houve mudança na legislação que trata da estrutura remuneratória da referida servidora.
Além do mais, o Supremo Tribunal Federal, após reconhecida a repercussão geral da matéria no RE 563.965, Relatora Ministra Cármen Lúcia, fixou o entendimento de que não há direito adquirido à forma de composição dos vencimentos, tendo em vista a inexistência de direito adquirido a regime jurídico.
Assegurou-se, por outro lado, a irredutibilidade de vencimentos e proventos. Veja-se a ementa do julgado:
DIREITOS CONSTITUCIONAL E ADMINISTRATIVO. ESTABILIDADE FINANCEIRA. MODIFICAÇÃO DE FORMA DE CÁLCULO DA REMUNERAÇÃO. OFENSA À GARANTIA CONSTITUCIONAL DA IRREDUTIBILIDADE DA REMUNERAÇÃO: AUSÊNCIA. JURISPRUDÊNCIA. LEI COMPLEMENTAR N. 203/2001 DO ESTADO DO RIO GRANDE DO NORTE: CONSTITUCIONALIDADE.
1. O Supremo Tribunal Federal pacificou a sua jurisprudência sobre a constitucionalidade do instituto da estabilidade financeira e sobre a ausência de direito adquirido a regime jurídico.
2. Nesta linha, a Lei Complementar n. 203/2001, do Estado do Rio Grande do Norte, no ponto que alterou a forma de cálculo de gratificações e, consequentemente, a composição da remuneração de servidores públicos, não ofende a Constituição da República de 1988, por dar cumprimento ao princípio da irredutibilidade da remuneração.
3. Recurso extraordinário ao qual se nega provimento.
 (julgado em 11/02/2009, Publicação em 20/03/2009) 
Dessa forma, não há amparo para a continuidade do pagamento da rubrica judicial, considerando as alterações promovidas na carreira da qual pertence a servidora inativa, desde a decisão judicial que ampara o pagamento da rubrica em análise.
9.2.2.	Houve o registro de pelo menos uma rubrica com 'Denominação para análise pelo TCU = Vantagem de caráter pessoal (82107 - VPNI ART.62-A LEI 8112/90 - AP (Vantagem de caráter pessoal - VPNI art. 62-A Lei 8.112/90) - R$ 145,07) .
a.	Justificativa do Gestor de Pessoal: Não há. Verificação efetuada no âmbito do TCU.
b.	Análise do Controle Interno:  Não há. Verificação efetuada no âmbito do TCU.
c.	Análise da Equipe Técnica: Legal
A concessão da vantagem de quintos ou décimos está em consonância com a jurisprudência deste Tribunal e os critérios das Leis 8.911/1994 e 9.624/1998 (os períodos anteriores a 8/4/1998 são suficientes para a incorporação da vantagem de quintos) .
9.3.	O quadro resumo de ocorrências e, quando for o caso, o detalhamento da norma legal e da jurisprudência para as inconsistências acima elencadas encontra-se no anexo II dessa instrução. 
9.4.	Encaminhamento do ato: 
9.4.1.	Considerar ILEGAL e recusar registro  do ato de Aposentadoria de DAMIANA EVANGELISTA DOS SANTOS do quadro de pessoal do órgão/entidade Ministério da Economia, com base nos arts. 71, inciso III, da Constituição Federal, 1º, inciso V, e 39, inciso II, da Lei 8.443/1992 e 260, § 1º, do Regimento Interno. 
9.4.2.	Com fulcro no art. 262, caput, do Regimento Interno deste Tribunal, determinar ao órgão/entidade Ministério da Economia que: 
a.	emita novo ato, livre da irregularidade ora apontada, em substituição  ao ato de Aposentadoria de DAMIANA EVANGELISTA DOS SANTOS, submetendo-o à nova apreciação por este Tribunal, na forma do artigo 260, caput, também do Regimento.
b.	dispense a devolução dos valores indevidamente recebidos de boa-fé até a data da ciência do órgão/entidade Ministério da Economia, do acórdão que vier a ser proferido, com base no Enunciado 106 da Súmula da Jurisprudência do TCU.
c.	no prazo de trinta dias, contados da ciência da decisão, envie a este Tribunal documentos comprobatórios de que o (a) interessado (a) cujo ato foi impugnado está ciente do julgamento deste Tribunal.
d.	dê ciência, no prazo de quinze dias, contados da notificação, do inteiro teor desta deliberação (a) o interessado (a) , alertando-o (a) de que o efeito suspensivo proveniente da interposição de eventuais recursos junto ao TCU não o (a) exime da devolução dos valores percebidos indevidamente, caso o recurso não seja provido.
e.	informe o teor do acórdão que vier a ser prolatado, encaminhando ao TCU, no prazo de trinta dias, comprovante da data de ciência pelo (a) interessado (a) , nos termos do art. 4º, § 3º, da Resolução TCU 170/2004.
f.	promova a exclusão, no prazo 15 (quinze) dias, contados a partir da ciência desta deliberação, sujeitando-se a autoridade administrativa omissa à responsabilidade solidária, da rubrica apontada em face de manifesta ilegalidade, uma vez que o seu pagamento não encontra respaldo na jurisprudência deste Tribunal.
CONCLUSÃO
10.	A abrangência e a profundidade das verificações levadas a efeito fundamentam convicção de que o ato 144953/2019 pode ser apreciado pela ilegalidade, em razão das irregularidades apontadas no item Exame das Constatações desta instrução, que representam afronta à legislação e à jurisprudência de referência
PROPOSTA DE ENCAMINHAMENTO
11.	Ante o exposto, com fundamento no art. 71, inciso III, da Constituição Federal, no art. 1º, inciso V, e art. 39, incisos I e II, da Lei 8.443/1992, no art. 260 do Regimento Interno do Tribunal de Contas da União, propõe-se: 
11.1.	Considerar ILEGAL e recusar registro  do ato de Aposentadoria de DAMIANA EVANGELISTA DOS SANTOS do quadro de pessoal do órgão/entidade Ministério da Economia, com base nos arts. 71, inciso III, da Constituição Federal, 1º, inciso V, e 39, inciso II, da Lei 8.443/1992 e 260, § 1º, do Regimento Interno.
11.2.	Com fulcro no art. 262, caput, do Regimento Interno deste Tribunal, determinar ao órgão/entidade Ministério da Economia que: 
11.2.1.	no prazo de trinta dias, contados da ciência da decisão, envie a este Tribunal documentos comprobatórios de que o (a) interessado (a) cujo ato foi impugnado está ciente do julgamento deste Tribunal.
11.2.2.	informe o teor do acórdão que vier a ser prolatado, encaminhando ao TCU, no prazo de trinta dias, comprovante da data de ciência pelo (a) interessado (a) , nos termos do art. 4º, § 3º, da Resolução TCU 170/2004.
11.2.3.	promova a exclusão, no prazo 15 (quinze) dias, contados a partir da ciência desta deliberação, sujeitando-se a autoridade administrativa omissa à responsabilidade solidária, da rubrica apontada em face de manifesta ilegalidade, uma vez que o seu pagamento não encontra respaldo na jurisprudência deste Tribunal.
11.2.4.	emita novo ato, livre da irregularidade ora apontada, em substituição  ao ato de Aposentadoria de DAMIANA EVANGELISTA DOS SANTOS, submetendo-o à nova apreciação por este Tribunal, na forma do artigo 260, caput, também do Regimento.
11.2.5.	dispense a devolução dos valores indevidamente recebidos de boa-fé até a data da ciência do órgão/entidade Ministério da Economia, do acórdão que vier a ser proferido, com base no Enunciado 106 da Súmula da Jurisprudência do TCU.
11.2.6.	dê ciência, no prazo de quinze dias, contados da notificação, do inteiro teor desta deliberação (a) o interessado (a) , alertando-o (a) de que o efeito suspensivo proveniente da interposição de eventuais recursos junto ao TCU não o (a) exime da devolução dos valores percebidos indevidamente, caso o recurso não seja provido."
É o relatório.

não há.

Procuradora-Geral Cristina Machado da Costa e Silva.

PESSOAL. APOSENTADORIA. GRATIFICAÇÃO DE DESEMPENHO DE ATIVIDADE TÉCNICO-ADMINISTRATIVA E DE SUPORTE (GDPGTAS). RUBRICA AMPARADA POR DECISÃO JUDICIAL. SUPORTE FÁTICO EXAURIDO. PRECEDENTES. AUSÊNCIA DE DIREITO ADQUIRIDO A REGIME JURÍDICO. SÚMULA 276. ILEGALIDADE. DETERMINAÇÕES. ARQUIVAMENTO.

APOSENTADORIA (APOS)

Unidade de Auditoria Especializada em Pessoal (AudPessoal).

Em exame, ato de concessão de aposentadoria de Damiana Evangelista dos Santos, emitido pelo extinto Ministério da Economia, em 1º/10/2019.
A Unidade de Auditoria Especializada em Pessoal (AudPessoal) propõe seja considerado  ilegal o ato. O Ministério Público junto a este Tribunal (MP/TCU) , representado pela procuradora-geral Cristina Machado da Costa e Silva, concorda com a proposta.
A AudPessoal assim fundamenta seu entendimento (peça 5) :
"A rubrica judicial está sendo paga com base na decisão proferida no âmbito do processo 0020830-80.1995.4.01.3400, que tramitou na 5ª Vara Federal da Seção Judiciária Federal no Distrito Federal, a qual julgou procedente a referida ação em que os autores pleitearam a continuação da percepção do denominado pró-labore de êxito, que posteriormente, com a medida provisória 304/2006, convertida na Lei 11.357/2006, recebeu a denominação de Gratificação de Desempenho de Atividade Técnico-Administrativa e de Suporte (GDPGTAS) . Referida decisão transitou em julgado em 03/03/2006.
 (...) 
Percebe-se, claramente, que desde a data da decisão judicial, 08/01/1996, a carreira da qual pertencia a servidora foi reestruturada e os valores da sua remuneração foram alterados e as parcelas remuneratórias também. Nesse contexto e considerando os fundamentos da decisão judicial, que mencionou os normativos vigentes na ocasião, Lei 7.711/1988 e Portaria Ministerial 548/1992, conclui-se que referida decisão não encontra mais amparo nos normativos vigentes, considerando que houve mudança na legislação que trata da estrutura remuneratória da referida servidora."
Acolho a proposta de encaminhamento da Sefip.
Esta Corte tem decidido, reiteradamente, que a sentença faz coisa julgada nos limites da situação fática posta na petição inicial, não representando afronta à coisa julgada a decisão posterior do Tribunal que afaste pagamentos oriundos de sentenças judiciais cujo suporte fático de aplicação já se tenha exaurido (acórdãos 2800/2017, 1388/2015, 2254/2019-1ª Câmara, relator Ministro Bruno Dantas, 6334/2018- 2ª Câmara, relator José Mucio Monteiro, 1111/2017- 2ª Câmara, relator Ministro Substituto Augusto Sherman, dentre outros) :
"SUMÁRIO
Pensão civil. inclusão de parcela judicial relativa ao abono especial de 10,8%. vantagem similar àquelas decorrentes de planos econômicos. não absorção dessa parcela por reestruturações remuneratórias posteriores. PAGAMENTO de rubrica judicial referente ao índice de 3,17% sem observância do disciplinamento constante da medida provisória 2.225-45/2001. percentuais já incorporados à remuneração. inobservância do regramento estabelecido no Acórdão 2161/2005-TCU-Plenário. exaurimento dos efeitos da coisa julgada. irregularidade na manutenção dessas rubricas na base de cálculo dos proventos de pensão. ilegalidade. determinação. ciência. 1. A sentença que reconhece ao trabalhador ou ao servidor o direito a determinado percentual de acréscimo remuneratório deixa de ter eficácia a partir da superveniente incorporação definitiva do referido percentual aos seus ganhos. 2. A sentença faz coisa julgada nos limites da situação fática posta na petição inicial, não representando afronta à coisa julgada a decisão posterior deste Tribunal que afaste pagamentos oriundos de sentenças judiciais cujo suporte fático de aplicação já se tenha exaurido." (2800/2017-1ª Câmara) .
"11. É certo que não há direito adquirido a estrutura remuneratória, conforme entendimento pacífico do Supremo Tribunal Federal (STF) :
"EMENTA: ADMINISTRATIVO. LEI QUE REDUZIU GRATIFICAÇÃO FUNCIONAL, SEM PREJUÍZO REMUNERATÓRIO PARA OS SEUS BENEFICIÁRIOS. PRETENDIDA OFENSA AO PRINCÍPIO DA IRREDUTIBILIDADE DE VENCIMENTOS. Garantia que protege os vencimentos, em seu montante, não assegurando a manutenção dos percentuais com que, para a sua formação, concorrerem as parcelas que os compõem. Orientação assentada pela jurisprudência do STF. Acórdão que, no caso, dela discrepou. Recurso extraordinário conhecido e provido." (RE 183.700/PR, Relator Ministro Ilmar Galvão, 1ª Turma, julgado em 17/9/1996) 
12. Em consonância com o enunciado do Acórdão 3332/2015-TCU-Plenário (relatora Ministra Ana Arraes) , "A remuneração por subsídio deve ocorrer por meio de parcela única (art. 39, § 4º, da Constituição Federal) , ressalvadas as verbas de caráter indenizatório, entre as quais não se incluem as decorrentes da incorporação de quintos ou décimos e do pagamento da vantagem opção."
13. A ausência de amparo legal para a cumulação de subsídios com outras parcelas de natureza remuneratória também foi objeto dos Acórdão 5456/2015-TCU-Primeira Câmara (VPNI referente à incorporação de quintos/décimos, de relatoria do Ministro Walton Alencar Rodrigues) , 1.741/2014-TCU-2ª Câmara (quintos baseados em resolução do CNMP, relatado pelo Ministro Raimundo Carreiro) e 7.472/2015-TCU-2ª Câmara (adicional por tempo de serviço, de relatoria do Ministro Augusto Nardes) , entre outros.
14. Em consonância com a jurisprudência desta Corte de Contas, a coisa julgada não constitui óbice à alteração de regime jurídico, tampouco há direito adquirido a estrutura remuneratória, de modo que não é a decisão judicial imune a fatos ou legislações supervenientes (Acórdão 13185/2016-TCU-Segunda Câmara - Ministro-Relator Augusto Nardes, 686/2016-TCU-1ª Câmara - Ministro-Relator Bruno Dantas, 7.152/2015-TCU-1ª Câmara - Ministro-Relator Walton Alencar Rodrigues) , não afronta a coisa julgada decisão posterior do TCU que afasta pagamentos oriundos de sentenças judiciais cujo suporte fático ou de direito já se tenha exaurido ou modificado (Acórdão 6453/2015-TCU-Primeira Câmara - Ministro-Relator Bruno Dantas, 5.740/2016-TCU-1ª Câmara - Ministro-Relator Bruno Dantas, 1.388/2015-TCU-1ª Câmara - Ministro-Relator Bruno Dantas, 7.483/2014-TCU-1ª Câmara - Ministro-Relator Walton Alencar Rodrigues) , e, havendo alteração nos pressupostos de fato que fundamentaram a decisão judicial transitada em julgado que reconheceu a servidor o direito a determinado acréscimo remuneratório, a eficácia do julgado cessa de imediato, independentemente de ação rescisória (Acórdão 13587/2016-TCU-Segunda Câmara e 4.492/2016-TCU-2ª Câmara, de relatoria do Ministro-Relator Vital do Rêgo) ." (trecho do voto condutor do Acórdão 6334/2018-TCU-Segunda Câmara) .
"No que diz respeito à suposta infração à decisão transitado em julgado que teria garantido o pagamento da rubrica, observo, na linha do que tem decidido o STF, a exemplo do decidido no Recurso Extraordinário 596.663, que "a força vinculativa das sentenças sobre relações jurídicas de trato continuado atua rebus sic stantibus: sua eficácia permanece enquanto se mantiverem inalterados os pressupostos fáticos e jurídicos adotados para o juízo de certeza estabelecido pelo provimento sentencial. A superveniente alteração de qualquer desses pressupostos determina a imediata cessação da eficácia executiva do julgado, independentemente de ação rescisória ou, salvo em estritas hipóteses previstas em lei, de ação revisional. Afirma-se, nessa linha de entendimento, que a sentença que reconhece ao trabalhador ou servidor o direito a determinado percentual de acréscimo remuneratório deixa deter eficácia a partir da superveniente incorporação definitiva do referido percentual nos seus ganhos".
Em outras palavras, o referido entendimento, adotado por esta Corte de Contas e pacificado na suprema Corte, prescreve que, havendo alteração nos pressupostos de fato que fundamentaram a decisão, ainda que transitada em julgado, cessa de imediato a sua eficácia executiva independentemente de ação rescisória. Considerando tal entendimento, não há que se falar em desrespeito à coisa julgada na medida em que as situações fáticas que deram ensejo aos pagamentos irregulares há muito tempo já foram modificadas." (trecho do voto condutor do Acórdão 1111/2017-TCU-Segunda Câmara) .
Ademais, o Tribunal já sumulou que não há direito adquirido a estrutura remuneratória anterior:
"SÚMULA TCU 276: As vantagens da estrutura remuneratória anterior não se incorporam à atual, exceto quando expressamente consignadas em lei superveniente."
Uma vez que o ato foi enviado a esta Corte de Contas há menos de 5 (cinco) anos, pode ser apreciado sem a realização de prévia oitiva do interessado, nos termos do Acórdão 587/2011-TCU-Plenário, não sendo o caso, também, de concessão de registro tácito.
Diante do exposto, voto pela aprovação do acórdão que ora submeto à apreciação deste Colegiado.
TCU, Sala das Sessões, em 7 de fevereiro de 2023.
Weder de Oliveira 
Relator